【裁判字號】    92,交易,71
【裁判日期】    920326
【裁判案由】    過失傷害
【裁判全文】
臺灣臺中地方法院刑事判決                          九十二年度交易字第七一號
    公  訴  人  臺灣臺中地方法院檢察署檢察官
    被      告  甲○○
右列被告因過失傷害案件，經檢察官提起公訴（九十一年度偵緝字第一０四七號），
本院判決如左：
    主  文
甲○○因過失傷人處有期徒刑月，如易科罰金以佰元折算壹日。
    事  實
一、甲○○於民國九十年十二月二十四日凌晨零時十分許，駕駛車牌號碼九Ｑ─○五
    四○號自用小客車，沿臺中市○○路○段由東往西方向行駛，行駛至同路段一五
    四號前，因向人問路而路邊臨時停車，理應注意臨時停車時，應依車輛順行方向
    緊靠道路右側；車輛減速暫停時，應顯示燈光；車輛起步前應顯示方向燈，注意
    前後左右有無障礙或車輛行人，並應讓行進中之車輛行人優先通行，而依當時情
    形，又無不能注意之情事，竟疏於注意及此，於臨時停車時未緊靠路邊右側、亦
    未開燈警示，復於起步時未先顯示方向燈、未看清左後方有來車之情形下，即貿
    然將車駛入車道，致同向在後之乙○○騎乘車牌號碼ＱＫ九─二六九號輕機車於
    通過上址時，見狀已閃避不及，當場撞上前揭自用小客車左前側後視鏡，致乙○
    ○人車倒地，並因此受有右手無名指遠端指節創傷性截肢等傷害。
二、案經被害人乙○○訴由臺中縣警察局豐原分局報請臺灣臺中地方法院檢察署檢察
    官偵查起訴。
    理  由
一、右揭事實訊據被告甲○○固坦承其於右開時地駕駛車牌九Ｑ─○五四○號自用小
    客車，臨時停車時沒有打警示燈等情不諱，惟辯稱：是對方撞到我的車子，我是
    停在路肩，車子有發動中，當時我在問路云云。惟查被告之車輛起步時未顯示方
    向燈，因而與告訴人乙○○騎乘機車發生車禍，致告訴人受傷等情，業據告訴人
    指訴甚詳，復據目擊證人廖雅麗於偵查中證述屬實，此外並有道路交通事故調查
    報告表、臺中縣警察局Ａ２類交通事故談話紀錄表、機車修理單各一紙、車籍作
    業系統─查詢認可資料二份、相片十二張可資佐證，若於被告所言，車子並未起
    步，且伊車子緊靠道路右側，則二車當不致在車道線上發生擦撞，故被告所辯尚
    難採信。而告訴人因本件車禍受有如事實欄所示之傷害，亦有私立中國醫藥學院
    附設醫院診斷證明書一紙在卷可稽。按駕駛人駕駛汽車路邊臨時停車時，應注意
    臨時停車時，應依車輛順行方向緊靠道路右側；車輛減速暫停時，應顯示燈光；
    車輛起步前應顯示方向燈，注意前後左右有無障礙或車輛行人，並應讓行進中之
    車輛行人優先通行，道路交通安全規則第一百十一條第二項、第九十一條第三款
    、第八十九條第一項第六款分別定有明文。被告為車輛駕駛人，前開交通規則為
    其應注意，而依肇事當天天候晴天、夜間有照明、路面乾燥、無缺陷、無障礙物
    、視距良好（有道路交通調查報告表一紙在卷可稽）之情形下，亦無不能注意之
    情事，詎被告殊未注意上開規定致肇事，其行為顯有過失。且告訴人之傷害係因
    被告之過失行為所導致，二者之間顯有相當因果關係。故本件被告罪證明確，犯
    行已堪認定，應予依法論科。
二、被告因駕車之過失致告訴人受傷，核其所為，係犯刑法第二百八十四條第一項前
    段之過失傷害罪。爰審酌被告之過失程度、所生之危害、肇事後之態度及被告尚
    未與被害人達成民事和解等一切情狀，判處如主文所示之刑，並諭知易科罰金之
    折算標準，以資懲戒。
三、依刑事訴訟法第二百九十九條第一項前段，刑法第二百八十四條第一項前段、第
    四十一條第一項前段，罰金罰鍰提高標準條例第一條前段、第二條前段，判決如
    主文。
中      華      民      國     九十二    年     三    月    二十六      日
                               臺灣臺中地方法院交通法庭
                                       法  官   王  靜  秋
附錄論罪科刑法條
刑法第二百八十四條第一項：因過失傷害人者，處六月以下有期徒刑、拘役或五百元
以下罰金，致重傷者，處一年以下有期徒刑、拘役或五百元以下罰金。
右正本證明與原本無異。
如不服判決，應於送達後十日內向本院提出上訴狀(須附繕本)，上訴於台灣於台灣
高等法院台中分院。
                                       書記官
中      華      民      國     九十二    年     三    月    二十六      日


司法院資訊處製作；財團法人民間司法改革基金會備份。
